臺灣高雄地方法院刑事判決
   111年度訴字第328號
公  訴  人  臺灣高雄地方檢察署檢察官
被      告  陳碧雲



指定辯護人  本院公設辯護人黃文德
上列被告因偽造有價證券等案件，經檢察官提起公訴（110年度
偵緝字第583號），本院判決如下：
    主  文
陳碧雲連續犯意圖供行使之用，而偽造有價證券罪，處有期徒刑
參年陸月。附表三所示偽造之本票壹佰伍拾玖張均沒收。
    事  實
一、陳碧雲分別於民國92年7月10日、94年3月1日自任會首，召
    集如附表一所示之A、B合會（會期起迄時間、總會數、每期
    會款、標制、底標金額及投開標日期各詳如附表一所示），
    得標者需簽立本票予其他未得標會員為擔保。詎陳碧雲因個
    人債務問題，竟基於偽造有價證券之概括犯意，（一）於95
    年4月間某日，在其當時位於高雄市鳳山區之住處，冒用劉
    明真、鍾樹枝名義，簽發面額不詳之本票各1張後（如附表
    三編號158、159所示），再持以分別向A會之活會會員劉明
    真、鍾樹枝佯稱承受最末一會（95年5月10日到期）云云，
    並將前揭偽造之劉明真名義本票1張交予鍾樹枝，及將前揭
    偽造之鍾樹枝名義本票交予劉明真，以供作擔保。（二）又
    連續自94年4月1日起至95年5月1日止，在其當時位於高雄市
    鳳山區之住處，冒用如附表三編號1至157所示之人之名義，
    在各該本票之發票人欄以如附表三編號1至157「偽造之內容
    」欄所示，分別偽造如附表三編號1至157所示之本票共157
    張，再分別於附表二所示時間，將其所偽造之本票分別交予
    B會之活會會員林高水、魏金隆、鍾樹枝、洪明泉、黃元和
    、蔡興貴、盧麗卿、郭錦華、陳進壽、劉明真、莊戴淑霞、
    曾許秀英、池玉琴、王潘來貴、林孔秀玉、林文彬、吳張秀
    香、黃秀菊等人供作擔保，使B會活會會員誤認係附表二所
    示之人得標，進而交付扣除標息活會會款；嗣B會進行至第1
    5會時，因陳碧雲無力再運轉合會而倒會，林高水等人始悉
    上情。
二、案經林高水、魏金隆、鍾樹枝、洪明泉、黃元和、蔡興貴、
    盧麗卿、郭錦華、陳進壽、劉明真、莊戴淑霞、曾許秀英、
    池玉琴、王潘來貴、林孔秀玉、林文彬、吳張秀香、黃秀菊
    訴由臺灣高雄地方檢察署檢察官偵查起訴。
    理  由
壹、證據能力：
    按被告以外之人於審判外之陳述雖不符刑事訴訟法第159條
    之1至之4等4條之規定，而經當事人於審判程序同意作為證
    據，法院審酌該言詞陳述或書面陳述作成時之情況，認為適
    當者，亦得為證據；當事人、代理人或辯護人於法院調查證
    據時，知有刑事訴訟法第159條第1項不得為證據之情形，而
    未於言詞辯論終結前聲明異議者，視為有前項之同意，同法
    第159條之5定有明文。經查，本判決下列所引用之證據，其
    中各該被告以外之人於審判外之陳述，固屬傳聞證據；惟業
    據檢察官、被告及辯護人同意有證據能力（訴字卷第76頁）
    ，抑或檢察官、辯護人、被告知有上開證據資料為傳聞證據
    ，但於本院審判期日均表示無意見而不予爭執，且迄至言詞
    辯論終結前亦未再聲明異議（訴字卷第193-200頁），本院
    審酌該具有傳聞證據性質之證據，其取得過程並無瑕疵，與
    待證事實具有關聯性，證明力非明顯過低，以之作為證據係
    屬適當，依刑事訴訟法第159之5規定，均認有證據能力。
貳、實體部分：
一、前揭犯罪事實，業據被告陳碧雲於本院審理時坦承不諱（訴
    字卷第205頁），核與證人即告訴人鍾樹枝、林高水、王潘
    來貴、吳張秀香、洪明泉、郭錦華、曾許秀英、劉明真、盧
    麗卿、魏金隆、林孔秀玉、莊戴淑霞、黃元和、蔡興貴、證
    人江江美惠、伍秀蓮、伍綺於警詢時之證述相符（他字卷第
    142-144頁，第164-172頁，第202-204頁，第216頁，第231-
    233頁），復有A會、B會之正助會會單名冊影本各1份、如附
    表三編號1至157所示之偽造本票影本157張在卷可參（他字
    卷第3-131頁），足認被告上開任意性自白與事實相符，堪
    予採信。本件事證明確，被告所犯前揭犯行，均堪予認定，
    應予依法論科。
二、論罪科刑：
（一）新舊法比較：
      按行為後法律有變更者，適用行為時之法律。但行為後之
      法律有利於行為人者，適用最有利於行為人之法律。刑法
      第2條第1項定有明文。查本件被告行為後，
    1.刑法之部分條文，亦於被告行為後之94年2月2日修正公布
      ，並自95年7月1日生效施行，依刑法第2條第1項之規定，
      係規範行為後法律變更所生新舊法律比較適用之準據法，
      於新刑法施行後，應適用新刑法第2條第1項之規定，為「
      從舊從輕」之比較。另於比較時應就罪刑有關之共犯、未
      遂犯、想像競合犯、牽連犯、連續犯、結合犯，以及累犯
      加重、自首減輕暨其他法定加減原因（如身分加減）與加
      減比例等一切情形，本於統一性及整體性原則，綜其全部
      罪刑之結果而為比較（最高法院95年5月23日刑事庭第8次
      會議決議參照）。惟新刑法條文雖經修正，但若僅屬單純
      之文字修飾，或將實務見解或法理明文化，而不涉及刑罰
      之輕重、構成要件之變更，或其他有利、不利於行為人之
      情形者，即無庸依刑法第2條第1項之規定比較新、舊法，
      而應依一般法律適用原則，適用「裁判時法」處斷（最高
      法院95年11月7日第21次刑事庭會議決議意旨參照）。茲
      就本件所涉及之新舊刑法比較說明如下：
    ⑴被告行為後，刑法第56條連續犯之規定業經刪除，此刪除
      雖非犯罪構成要件之變更，但顯已影響行為人刑罰之法律
      效果，自屬法律有變更，依修正前刑法第56條規定，基於
      概括犯意所觸犯同一罪名之數行為，在法律上評價為一罪
      ，而修正刪除刑法第56條之規定後，該數行為即依數罪併
      罰之規定分論併罰，故比較新舊法之結果，仍應適用被告
      行為時之法律即修正前刑法第56條之規定論以連續犯，較
      有利於被告。
    ⑵有關罰金刑部分：查被告行為後，刑法施行法於95年6月14
      日修正公布增訂第1條之1，於同年7月1日公布施行，該條
      規定：「中華民國94年1月7日刑法修正施行後，刑法分則
      編所定罰金之貨幣單位改為新臺幣（第1項）」、「94年1
      月7日刑法修正施行後，就其定數額提高為30倍。但72年6
      月26日至94年1月7日新增或修正之條文，就其所定數額提
      高為3倍」，其適用情形，固與上開條文增訂前適用現行
      法規所定貨幣單位折算新臺幣條例第2條折算新臺幣及罰
      金罰鍰提高標準條例第1條所定提高10倍之標準，並無二
      致，對於最高刑度而言，僅為貨幣單位改變，不生有利、
      不利之問題，是就罰金最高刑度，無庸引據刑法第2條第1
      項為新舊法比較，應逕援引上開刑法施行法第1條之1之規
      定以為貨幣單位及提高標準之依據，併此敘明。但就刑法
      分則編及其特別法所規定之罰金刑之最低度刑而言，現行
      刑法第33條第5款已將「1元以上」修正為「新臺幣1,000
      元以上，以百元計算之」，而修正前最低度1元之銀元，
      折算為新臺幣3元，並經罰金罰鍰提高標準條例提高為10
      倍，即新臺幣30元，是比較修正前、後刑法第33條第5款
      之規定，以修正前刑法第33條第5款之規定較有利於行為
      人，依現行刑法第2條第1項前段之規定，應適用修正前刑
      法第33條第5款之規定定其法定最低罰金刑。
    ⑶有關刑法第59條規定部分：按現行刑法第59條之規定，為
      法院就刑之裁量及酌減審認標準見解之明文化，非屬法律
      之變更（最高法院95年度第8次刑事庭會議決議參照），
      自無比較新舊法適用之問題。是應依一般法律適用原則，
      適用「裁判時法」即現行刑法第59條之規定。
    2.另刑法第201條雖於108年12月25日修正公布、同年月27日
      施行，但該條文於72年6月26日後均未修正，於94年1月7
      日刑法修正、95年7月1日施行後，其罰金數額依刑法施行
      法第1條之1第1項、第2項前段規定換算，均應提高為30倍
      ，與修正後之規定相符，本次修正僅係將過往需調整換算
      之數額明定，未變更法律效果及行為可罰性範圍，並無有
      利不利之情形，毋庸為新舊法比較，先予敘明。
　  3.又刑法有關沒收規定於104年12月30日修正，依刑法施行
      法第10條之3第1項規定，自105年7月1日施行。修正後刑
      法第2條第2項規定「沒收、非拘束人身自由之保安處分適
      用裁判時之法律」，已明確規範修正後有關沒收之法律適
      用，應適用裁判時法。
（二）核被告所為，係犯刑法第201條第1項之意圖行使，而偽造
      有價證券罪。其在附表三所示之本票上偽造如「偽造之內
      容」欄所示之署押、指紋、印文等行為，為偽造有價證券
      之階段行為，又偽造附表三所示本票後，再交由劉明真、
      鍾樹枝或B會活會會員行使，其行使之低度行為，為其偽
      造之高度行為所吸收，均不另論罪。又被告多次偽造有價
      證券罪犯行，時間緊接，所犯構成要件相同，顯係基於概
      括之犯意反覆為之，應依修正前刑法第56條之規定論以連
      續犯一罪，並加重其刑。
（三）至辯護人雖主張本件應有刑法第59條酌減其刑之適用云云
      ，惟觀諸附表二、三可知，被告意圖行使而偽造有價證券
      之犯罪期間橫跨1年有餘，張數更達上百張，並非單一、
      偶爾之犯行，且被告於本件犯行，即遭通緝10餘年始到案
      ，並未對被害人有何和解或賠償損失之具體作為，是其之
      犯罪情狀顯無有可憫恕之處，遑論有科以最低度刑仍嫌過
      重之情事，自無從依刑法第59條規定予以減刑，辯護人前
      揭主張，實無可採。
（四）爰以行為人責任為基礎，審酌被告身為合會會首，卻因債
      務問題，即以冒標合會及冒用會員名義偽造本票，並持之
      向其他會員行使，隨後更倒會並避而不見，所為顯有不該
      ；又參以被告犯後坦承犯行，但未對各活會會員及遭冒用
      名義之人為賠償之犯後態度，並參酌被告偽造之本票張數
      非少、期間亦非短、現罹有乳癌等癌症、自承沒有接受教
      育之智識程度、打零工為生、無人需扶養之一切具體情狀
      ，量處如主文所示之刑。
三、沒收：
    按偽造之有價證券，不問屬於犯人與否，沒收之，刑法第20
    5條定有明文。如附表三所示偽造之本票159張，應依前揭規
    定，均宣告沒收。至本票票面上各該偽造署押、印文及指紋
    ，因已成為本票之一部分，為該本票沒收諭知效力所及，無
    庸另行諭知沒收。
參、不另為免訴諭知部分：
一、公訴意旨略以：被告另於95年5月10日，分別向A會之活會會
    員劉明真、鍾樹枝收取A會之死會會員所簽立本票34紙，使
    渠等喪失向A會死會會員行使票據上權利，及其前揭偽造附
    表三所示本票以行使，致各活會會員陷於錯誤，而交付扣除
    標息之活會會款等行為，另係涉犯修正前刑法第339條第1項
    之詐欺罪嫌等語。
二、按案件時效已完成者，應諭知免訴之判決，刑事訴訟法第30
    2條第2款定有明文。又刑事訴訟法第302條之判決，得不經
    言詞辯論為之，同法第307條亦規定甚詳。又刑法於94年1月
    7日修正、同年2月2日公布、95年7月1日施行，新法第2條第
    1項之規定，係規範行為後法律變更所生新舊法律比較適用
    之準據法，另參酌刑法施行法第8條之1亦定有：「於中華民
    國94年1月7日刑法修正施行前，其追訴權或行刑權時效已進
    行而未完成者，比較修正前後之條文，適用最有利於行為人
    之規定」，故於新法施行後，即應適用上開新法規定，為「
    從舊從輕」之比較。查被告行為後，刑法業經修正如前述，
    而修正前、後之刑法第80條、第83條關於追訴權時效期間及
    其停止原因等規定不同，其中新法第80條第1項將時效期間
    大幅拉長，較之舊法規定明顯不利於被告，故本件自應適用
    被告行為時之修正前刑法規定。
三、公訴意旨認被告所涉前揭詐欺犯行，其最後犯罪行為日為95
    年6月1日（即被告倒會日），因被告於偵查中逃匿，經臺灣
    高雄地方檢察署於95年12月26日，致偵查程序不能繼續，依
    修正前刑法第83條第3項「追訴權時效停止原因繼續存在之
    期間，如達於時效期間4分之1者，其停止原因視為消滅」之
    規定，並參酌司法院大法官會議釋字第138 號有關案件於偵
    查、審判進行中，不發生時效進行問題之解釋，被告所涉前
    揭詐欺罪之追訴權時效應於108年5月22日完成，其計算方式
    如下：
  1.刑法第339條第1項之最重本刑為有期徒刑5年，其追訴權時
    效期間依修正前刑法第80條第1項第2款規定為10年，加計追
    訴權時效停止原因視為消滅之4分之1期間，共為12年6月。
  2.本案檢察官開始偵查之日為95年7月5日（見他字卷第3頁臺
    灣高雄地方檢察署收文章），至95年12月26日即本院發布通
    緝之日止，共計5月21日，因偵查進行中不生時效進行之問
    題。
  3.綜上，本件詐欺犯行之追訴權時效完成日為108年5月22日（
    計算式：95年6月1日＋12年6月＋5月21日＝108年5月22日）。
四、綜上所述，被告之追訴權時效已於108年5月26日完成，因被
    告遲至110年6月28日始緝獲，揆諸前揭說明，原應為免訴之
    諭知，惟此部分罪嫌與前開業經本院論罪科刑之意圖供行使
    之用而偽造有價證券罪部分，有修正前刑法第55條牽連犯之
    裁判上一罪關係，爰不另為免訴之諭知。　　　
據上論斷，應依刑事訴訟法第299條第1項前段、第302條第2款，
刑法第2條第1項前段、第201條、第205條，修正前刑法第56條，
刑法施行法第1 條之1，判決如主文。
本案經檢察官趙期正提起公訴，檢察官郭麗娟到庭執行職務。
中　　華　　民　　國　　111 　年　　12　　月　　14　　日
                  刑事第四庭  審判長法  官  陳川傑  
　　　　　　　　　                  法  官  蔡培彥
　　　　　　　　　                  法　官  楊書琴
以上正本與原本無異。　　　　　　　　　
如不服本判決應於收受判決後20日內向本院提出上訴書狀，並應
敘述具體理由。其未敘述上訴理由者，應於上訴期間屆滿後20日
內向本院補提理由書(均須按他造當事人之人數附繕本)「切勿逕
送上級法院」。
中　　華　　民　　國　　111 　年　　12　　月　　14　　日
                                    書記官  王珮綺   

中華民國刑法第201條
意圖供行使之用，而偽造、變造公債票、公司股票或其他有價證
券者，處3 年以上10年以下有期徒刑，得併科9 萬元以下罰金。
行使偽造、變造之公債票、公司股票或其他有價證券，或意圖供
行使之用而收集或交付於人者，處1 年以上7 年以下有期徒刑，
得併科9 萬元以下罰金。 

附表一：
編號 會期起迄期間 總會數 每期會款 （新臺幣） 底標金額 （新臺幣） 投開標日期 A會 92年7月10日至95年5月10日（內標制） 35 1萬元 1,000元 每月10日 B會 94年3月1日至96年11月1日（內標制） 33 1萬元 1,000元 每月1日 
附表二：
編號 冒標日期 冒標會員 備註 1 94年4月1日 王瑞雄 （虛列會員） 偽造附表三編號1至20所示本票並交予活會會員而行使之 2 94年7月1日 林淑貞 （虛列會員） 偽造附表三編號21至39所示本票並交予活會會員而行使之 3 94年9月1日 吳張秀香 偽造附表三編號40至57所示本票並交予活會會員而行使之 4 94年11月1日 伍綺 偽造附表三編號58至77所示本票並交予活會會員而行使之 5 95年1月1日 劉明真 偽造附表三編號78至98所示本票並交予活會會員而行使之 6 95年2月1日 郭錦華 偽造附表三編號99至117所示本票並交予活會會員而行使之 7 95年4月1日 郭美雲 偽造附表三編號118至137所示本票並交予活會會員而行使之 8 95年5月1日 陳進壽 偽造附表三編號138至157所示本票並交予活會會員而行使之 
附表三：
編號 發票日 （即偽造日期） 票號 票面金額 （新臺幣） 偽造之內容 1 94年4月1日 No 278916 1萬元 偽造「王瑞雄」之署名及「王瑞雄」印文各1枚 2 94年4月1日 No 278927 1萬元 偽造「王瑞雄」之署名及「王瑞雄」印文各1枚 3 94年4月1日 No 278928 1萬元 偽造「王瑞雄」之署名及「王瑞雄」印文各1枚 4 94年4月1日 No 278929 1萬元 偽造「王瑞雄」之署名及「王瑞雄」印文各1枚 5 94年4月1日 No 278930 1萬元 偽造「王瑞雄」之署名及「王瑞雄」印文各1枚 6 94年4月1日 No 278933 1萬元 偽造「王瑞雄」之署名及「王瑞雄」印文各1枚 7 94年4月1日 No 278934 1萬元 偽造「王瑞雄」之署名及「王瑞雄」印文各1枚 8 94年4月1日 No 278935 1萬元 偽造「王瑞雄」之署名及「王瑞雄」印文各1枚 9 94年4月1日 No 278936 1萬元 偽造「王瑞雄」之署名及「王瑞雄」印文各1枚 10 94年4月1日 No 278937 1萬元 偽造「王瑞雄」之署名及「王瑞雄」印文各1枚 11 94年4月1日 No 278938 1萬元 偽造「王瑞雄」之署名及「王瑞雄」印文各1枚 12 94年4月1日 No 278939 1萬元 偽造「王瑞雄」之署名及「王瑞雄」印文各1枚 13 94年4月1日 No 278941 1萬元 偽造「王瑞雄」之署名及「王瑞雄」印文各1枚 14 94年4月1日 No 278942 1萬元 偽造「王瑞雄」之署名及「王瑞雄」印文各1枚 15 94年4月1日 No 278943 1萬元 偽造「王瑞雄」之署名及「王瑞雄」印文各1枚 16 94年4月1日 No 278944 1萬元 偽造「王瑞雄」之署名及「王瑞雄」印文各1枚 17 94年4月1日 No 278945 1萬元 偽造「王瑞雄」之署名及「王瑞雄」印文各1枚 18 94年4月1日 No 278947 1萬元 偽造「王瑞雄」之署名及「王瑞雄」印文各1枚 19 94年4月1日 No 278949 1萬元 偽造「王瑞雄」之署名及「王瑞雄」印文各1枚 20 94年4月1日 No 278950 1萬元 偽造「王瑞雄」之署名及「王瑞雄」印文各1枚 21 94年7月1日 No 293707 1萬元 偽造「林淑貞」之署名及「林淑貞」印文各1枚 22 94年7月1日 No 293708 1萬元 偽造「林淑貞」之署名及「林淑貞」印文各1枚 23 94年7月1日 No 293709 1萬元 偽造「林淑貞」之署名及「林淑貞」印文各1枚 24 94年7月1日 No 293777 1萬元 偽造「林淑貞」之署名及「林淑貞」印文各1枚 25 94年7月1日 No 293778 1萬元 偽造「林淑貞」之署名及「林淑貞」印文各1枚 26 94年7月1日 No 293780 1萬元 偽造「林淑貞」之署名及「林淑貞」印文各1枚 27 94年7月1日 No 293781 1萬元 偽造「林淑貞」之署名及「林淑貞」印文各1枚 28 94年7月1日 No 293783 1萬元 偽造「林淑貞」之署名及「林淑貞」印文各1枚 29 94年7月1日 No 293784 1萬元 偽造「林淑貞」之署名及「林淑貞」印文各1枚 30 94年7月1日 No 293787 1萬元 偽造「林淑貞」之署名及「林淑貞」印文各1枚 31 94年7月1日 No 293790 1萬元 偽造「林淑貞」之署名及「林淑貞」印文各1枚 32 94年7月1日 No 293791 1萬元 偽造「林淑貞」之署名1枚及「林淑貞」印文3枚 33 94年7月1日 No 293792 1萬元 偽造「林淑貞」之署名及「林淑貞」印文各1枚 34 94年7月1日 No 293793 1萬元 偽造「林淑貞」之署名及「林淑貞」印文各1枚 35 94年7月1日 No 293795 1萬元 偽造「林淑貞」之署名及「林淑貞」印文各1枚 36 94年7月1日 No 293796 1萬元 偽造「林淑貞」之署名及「林淑貞」印文各1枚 37 94年7月1日 No 293798 1萬元 偽造「林淑貞」之署名及「林淑貞」印文各1枚 38 94年7月1日 No 293799 1萬元 偽造「林淑貞」之署名及「林淑貞」印文各1枚 39 94年7月1日 No 293800 1萬元 偽造「林淑貞」之署名及「林淑貞」印文各1枚 40 94年9月1日 No 293801 1萬元 偽造「吳張秀香」之署名及「吳張秀香」印文各1枚 41 94年9月1日 No 293802 1萬元 偽造「吳張秀香」之署名及「吳張秀香」印文各1枚 42 94年9月1日 No 293803 1萬元 偽造「吳張秀香」之署名及「吳張秀香」印文各1枚 43 94年9月1日 No 293808 1萬元 偽造「吳張秀香」之署名及「吳張秀香」印文各1枚 44 94年9月1日 No 293809 1萬元 偽造「吳張秀香」之署名及「吳張秀香」印文各1枚 45 94年9月1日 No 293810 1萬元 偽造「吳張秀香」之署名及「吳張秀香」印文各1枚 46 94年9月1日 No 293813 1萬元 偽造「吳張秀香」之署名及「吳張秀香」印文各1枚 47 94年9月1日 No 293815 1萬元 偽造「吳張秀香」之署名及「吳張秀香」印文各1枚 48 94年9月1日 No 293816 1萬元 偽造「吳張秀香」之署名及「吳張秀香」印文各1枚 49 94年9月1日 No 293817 1萬元 偽造「吳張秀香」之署名及「吳張秀香」印文各1枚 50 94年9月1日 No 293819 1萬元 偽造「吳張秀香」之署名及「吳張秀香」印文各1枚 51 94年9月1日 No 293820 1萬元 偽造「吳張秀香」之署名及「吳張秀香」印文各1枚 52 94年9月1日 No 293821 1萬元 偽造「吳張秀香」之署名及「吳張秀香」印文各1枚 53 94年9月1日 No 293822 1萬元 偽造「吳張秀香」之署名及「吳張秀香」印文各1枚 54 94年9月1日 No 293823 1萬元 偽造「吳張秀香」之署名及「吳張秀香」印文各1枚 55 94年9月1日 No 293824 1萬元 偽造「吳張秀香」之署名及「吳張秀香」印文各1枚 56 94年9月1日 No 293825 1萬元 偽造「吳張秀香」之署名及「吳張秀香」印文各1枚 57 94年9月1日 No 293761 1萬元 偽造「王瑞雄」之署名及「王瑞雄」印文各1枚 58 94年11月1日 No 277710 1萬元 偽造「伍綺」之署名及指紋各1枚 59 94年11月1日 No 277711 1萬元 偽造「伍綺」之署名及指紋各1枚 60 94年11月1日 No 277712 1萬元 偽造「伍綺」之署名及指紋各1枚 61 94年11月1日 No 277713 1萬元 偽造「伍綺」之署名及指紋各1枚 62 94年11月1日 No 277714 1萬元 偽造「伍綺」之署名及指紋各1枚 63 94年11月1日 No 277717 1萬元 偽造「伍綺」之署名及指紋各1枚 64 94年11月1日 No 277718 1萬元 偽造「伍綺」之署名及指紋各1枚 65 94年11月1日 No 277719 1萬元 偽造「伍綺」之署名及指紋各1枚 66 94年11月1日 No 277720 1萬元 偽造「伍綺」之署名及指紋各1枚 67 94年11月1日 No 277721 1萬元 偽造「伍綺」之署名及指紋各1枚 68 94年11月1日 No 277722 1萬元 偽造「伍綺」之署名及指紋各1枚 69 94年11月1日 No 277725 1萬元 偽造「伍綺」之署名及指紋各1枚 70 94年11月1日 No 633451 1萬元 偽造「伍綺」之署名及指紋各1枚 71 94年11月1日 No 633452 1萬元 偽造「伍綺」之署名及指紋各1枚 72 94年11月1日 No 633453 1萬元 偽造「伍綺」之署名及指紋各1枚 73 94年11月1日 No 633454 1萬元 偽造「伍綺」之署名及指紋各1枚 74 94年11月1日 No 633455 1萬元 偽造「伍綺」之署名及指紋各1枚 75 94年11月1日 No 633456 1萬元 偽造「伍綺」之署名及指紋各1枚 76 94年11月1日 No 633457 1萬元 偽造「黃秀菊」之署名及指紋各1枚 77 94年11月1日 No 633458 1萬元 偽造「黃秀菊」之署名及指紋各1枚 78 95年1月1日 No 370151 1萬元 偽造「劉明真」之署名及指紋各1枚 79 95年1月1日 No 370152 1萬元 偽造「劉明真」之署名及指紋各1枚 80 95年1月1日 No 370153 1萬元 偽造「劉明真」之署名及指紋各1枚 81 95年1月1日 No 370154 1萬元 偽造「劉明真」之署名及指紋各1枚 82 95年1月1日 No 370155 1萬元 偽造「劉明真」之署名及指紋各1枚 83 95年1月1日 No 370156 1萬元 偽造「劉明真」之署名及指紋各1枚 84 95年1月1日 No 370157 1萬元 偽造「劉明真」之署名及指紋各1枚 85 95年1月1日 No 370158 1萬元 偽造「劉明真」之署名及指紋各1枚 86 95年1月1日 No 370159 1萬元 偽造「劉明真」之署名及指紋各1枚 87 95年1月1日 No 370160 1萬元 偽造「劉明真」之署名及指紋各1枚 88 95年1月1日 No 370161 1萬元 偽造「劉明真」之署名及指紋各1枚 89 95年1月1日 No 370162 1萬元 偽造「劉明真」之署名及指紋各1枚 90 95年1月1日 No 370164 1萬元 偽造「劉明真」之署名及指紋各1枚 91 95年1月1日 No 370165 1萬元 偽造「劉明真」之署名及指紋各1枚 92 95年1月1日 No 370168 1萬元 偽造「劉明真」之署名及指紋各1枚 93 95年1月1日 No 370169 1萬元 偽造「劉明真」之署名及指紋各1枚 94 95年1月1日 No 370170 1萬元 偽造「劉明真」之署名及指紋各1枚 95 95年1月1日 No 370175 1萬元 偽造「劉明真」之署名及指紋各1枚 96 95年1月1日 No 370171 1萬元 偽造「郭錦華」之署名及指紋各1枚 97 95年1月1日 No 370172 1萬元 偽造「郭錦華」之署名及指紋各1枚 98 95年1月1日 No 370174 1萬元 偽造「郭錦華」之署名及指紋各1枚 99 95年2月1日 No 374977 1萬元 偽造「郭錦華」之署名及指紋各1枚 100 95年2月1日 No 374979 1萬元 偽造「郭錦華」之署名及指紋各1枚 101 95年2月1日 No 374980 1萬元 偽造「郭錦華」之署名及指紋各1枚 102 95年2月1日 No 374983 1萬元 偽造「郭錦華」之署名及指紋各1枚 103 95年2月1日 No 374984 1萬元 偽造「郭錦華」之署名及指紋各1枚 104 95年2月1日 No 374985 1萬元 偽造「郭錦華」之署名及指紋各1枚 105 95年2月1日 No 374986 1萬元 偽造「郭錦華」之署名及指紋各1枚 106 95年2月1日 No 374987 1萬元 偽造「郭錦華」之署名及指紋各1枚 107 95年2月1日 No 374989 1萬元 偽造「郭錦華」之署名及指紋各1枚 108 95年2月1日 No 374990 1萬元 偽造「郭錦華」之署名及指紋各1枚 109 95年2月1日 No 374991 1萬元 偽造「郭錦華」之署名及指紋各1枚 110 95年2月1日 No 374992 1萬元 偽造「郭錦華」之署名及指紋各1枚 111 95年2月1日 No 374993 1萬元 偽造「郭錦華」之署名及指紋各1枚 112 95年2月1日 No 374994 1萬元 偽造「郭錦華」之署名及指紋各1枚 113 95年2月1日 No 374995 1萬元 偽造「郭錦華」之署名及指紋各1枚 114 95年2月1日 No 374996 1萬元 偽造「郭錦華」之署名及指紋各1枚 115 95年2月1日 No 374997 1萬元 偽造「郭錦華」之署名及指紋各1枚 116 95年2月1日 No 391026 1萬元 偽造「林文彬」之署名及指紋各1枚 117 95年2月1日 No 391027 1萬元 偽造「林文彬」之署名及指紋各1枚 118 95年4月1日 No 293003 1萬元 偽造「郭美雲」之署名及指紋各1枚 119 95年4月1日 No 293004 1萬元 偽造「郭美雲」之署名及指紋各1枚 120 95年4月1日 No 293005 1萬元 偽造「郭美雲」之署名及指紋各1枚 121 95年4月1日 No 293006 1萬元 偽造「郭美雲」之署名及指紋各1枚 122 95年4月1日 No 293007 1萬元 偽造「郭美雲」之署名及指紋各1枚 123 95年4月1日 No 293008 1萬元 偽造「郭美雲」之署名及指紋各1枚 124 95年4月1日 No 293009 1萬元 偽造「郭美雲」之署名及指紋各1枚 125 95年4月1日 No 293012 1萬元 偽造「郭美雲」之署名及指紋各1枚 126 95年4月1日 No 293013 1萬元 偽造「郭美雲」之署名及指紋各1枚 127 95年4月1日 No 293014 1萬元 偽造「郭美雲」之署名及指紋各1枚 128 95年4月1日 No 293015 1萬元 偽造「郭美雲」之署名及指紋各1枚 129 95年4月1日 No 293016 1萬元 偽造「郭美雲」之署名及指紋各1枚 130 95年4月1日 No 293017 1萬元 偽造「郭美雲」之署名及指紋各1枚 131 95年4月1日 No 293018 1萬元 偽造「郭美雲」之署名及指紋各1枚 132 95年4月1日 No 293020 1萬元 偽造「郭美雲」之署名及指紋各1枚 133 95年4月1日 No 293024 1萬元 偽造「郭美雲」之署名及指紋各1枚 134 95年4月1日 No 293025 1萬元 偽造「郭美雲」之署名及指紋各1枚 135 95年4月1日 票號不詳 1萬元 偽造「郭美雲」之署名及指紋各1枚 136 95年4月1日 No 579876 1萬元 偽造「許秀英」之署名及指紋各1枚 137 95年4月1日 No 579877 1萬元 偽造「許秀英」之署名及指紋各1枚 138 95年5月1日 No 293052 1萬元 偽造「陳進壽」之署名及指紋各1枚 139 95年5月1日 No 293053 1萬元 偽造「陳進壽」之署名及指紋各1枚 140 95年5月1日 No 293054 1萬元 偽造「陳進壽」之署名及指紋各1枚 141 95年5月1日 No 293055 1萬元 偽造「陳進壽」之署名及指紋各1枚 142 95年5月1日 No 293056 1萬元 偽造「陳進壽」之署名及指紋各1枚 143 95年5月1日 No 293057 1萬元 偽造「陳進壽」之署名及指紋各1枚 144 95年5月1日 No 293058 1萬元 偽造「陳進壽」之署名及指紋各1枚 145 95年5月1日 No 293059 1萬元 偽造「陳進壽」之署名及指紋各1枚 146 95年5月1日 No 293060 1萬元 偽造「陳進壽」之署名及指紋各1枚 147 95年5月1日 No 293061 1萬元 偽造「陳進壽」之署名及指紋各1枚 148 95年5月1日 No 293062 1萬元 偽造「陳進壽」之署名及指紋各1枚 149 95年5月1日 No 293066 1萬元 偽造「陳進壽」之署名及指紋各1枚 150 95年5月1日 No 293067 1萬元 偽造「陳進壽」之署名及指紋各1枚 151 95年5月1日 No 293068 1萬元 偽造「陳進壽」之署名及指紋各1枚 142 95年5月1日 No 293070 1萬元 偽造「陳進壽」之署名及指紋各1枚 143 95年5月1日 No 293071 1萬元 偽造「陳進壽」之署名及指紋各1枚 154 95年5月1日 票號不詳 1萬元 偽造「陳進壽」之署名及指紋各1枚 155 95年5月1日 票號不詳 1萬元 偽造「陳進壽」之署名及指紋各1枚 156 95年5月1日 No 293073 1萬元 偽造「劉明真」之署名及指紋各1枚 157 95年5月1日 No 293074 1萬元 偽造「劉明真」之署名及指紋各1枚 158 95年4月間某日 票號不詳 不詳 偽造「劉明真」之署名 159 95年4月間某日 票號不詳 不詳 偽造「鍾樹枝」之署名